# 急求新收入准则对商场参与分成模式下收入确认的影响

提问人：傀儡派 时间：2020-09-28 16:30:16
请问，陈版，新收入准则下，百货业联销模式下的收入如何确认，是总额法，还是净额法？

回答人：chenyiwei
目前多数倾向于认为，在新收入准则下，百货业“联营扣点”模式下，百货商场应按“净额法”确认收入。同时，随着收入确认方法的改变，其部分成本、费用的划分也会发生变化，例如原先在总额法下，经营场所的租金或折旧是列入销售费用，但在净额法下，需对经营场所的租金、折旧等采用合理方式分摊到自营业务和联营业务，并将归属于联营业务的此类成本费用转为营业成本列示。